臺灣板橋地方法院刑事判決　　　　　　　 94年度易字第351號
公　訴　人　臺灣板橋地方法院檢察署檢察官
被　　　告　甲○○
上列被告因違反商標法案件，經檢察官提起公訴（94年度偵字第
3375號），本院判決如下：
    主  文
甲○○明知未得商標權人同意，於同一商品，使用相同之註冊商
標商品而販賣，處有期徒刑月，如易科罰金以佰元折算壹日
。
扣案仿冒「MONTBLANC 」商標筆貳拾玖枝、「GUCCI 」商標皮帶
貳條、「DUNHILL 」商標皮帶貳條、「CORUM 」商標手錶貳只、
「P.P.」商標手錶壹只、「ROLEX 」商標手錶壹只、「CONSTANT
IN」商標手錶壹只均沒收。
    事  實
一、甲○○明知「MONTBLANC 」、「GUCCI 」、「CORUM 」、「
    P.P.」、「ROLEX 」、「CONSTANTIN」及「DUNHILL 」等商
 　 標圖樣，分別係由德商萬寶龍文具有限公司（下稱萬寶龍公
 　 司）、義大利商固喜歡公司（下稱固喜歡公司）、瑞士商崑
 　 崙錶股份有限公司（下稱崑崙錶公司）、瑞士商派特飛力浦
 　 公司（下稱派特公司）、瑞士商勞力士公司（下稱勞力士公
 　 司）、瑞士商瑞奇蒙國際股份有限公司（下稱瑞奇蒙公司）
 　 及英商奧佛雷旦喜公司（下稱奧佛公司）、分別向經濟部智
 　 慧財產局（民國88年1 月26日由經濟部中央標準局改制）申
 　 請註冊，取得商標專用權，均分別指定使用於筆、皮帶、錶
  　等專用商品，現仍在商標專用期間，任何人未經商標專用權
    人同意或授權，不得於同一商品商品，使用相同註冊商標圖
    樣。竟基於圖利販賣之犯意，於94年1 月底某日，在臺北縣
    三重市重新橋下跳蚤市場，向兜售仿冒商品之真實姓名年籍
    不詳之人，以每個單價新臺幣（下同）400 元（筆、皮帶）
    、2000元（錶）之進價，販入仿冒使用上開商標圖樣之如主
    文第二項所示商品。嗣於同年2 月5 日上午，甲○○將上列
    仿冒商標商品陳列於同上跳蚤市場地面，欲以單價500 元至
    600 元（筆、皮帶）、2500元（錶）之賣價銷售與不特定人
    ，致與上開公司所生產之相同產品混淆。惟未及實際賣出，
    同日上午10時20分許，即為警當場查獲，並扣得如主文第二
    項所示之物。
二、案經萬寶龍公司、固喜歡固喜公司、崑崙錶公司、派特公司
 　 、勞力士公司、瑞奇蒙公司及奧佛公司訴由台北縣政府警察
　　局三重分局報請臺灣板橋地方法院檢察署檢察官偵查起訴。
    理  由
一、訊據被告甲○○坦承上列時地販入、加價陳列待售之犯罪事
    實不諱，惟矢口否認有何違反商標法之犯行，辯稱：不知販
    入之商品係仿冒商標之商品云云。然查上列所述商標，均係
    世界著名商標，使用於筆、皮帶、錶等商品，商品價值不斐
    ，並有一定之行銷通路，此為通常知識經驗之人可得而知之
    事實；另依警員查獲時所拍現場相片（參偵卷36至38頁），
    顯示上列商品屬新品，甚至其中皮帶之包裝紙尚未拆封，依
    該等物品之狀況研判，應非經人使用過之中古商品，而本案
    被告何能以較市價低廉甚多價格、且不經由通常商店即行販
    入。以被告為一正常成年人之經驗，豈有可能不知進貨、販
    賣之物品為仿冒品之理，是其所辯顯係卸責之詞，不足採信
    。此外，上列事實業經告訴人萬寶龍公司、固喜歡固喜公司
    、崑崙錶公司、派特公司、勞力士公司、瑞奇蒙公司及奧佛
    公司之代理人乙○○於偵查中指訴明確，並有薈萃商標協會
    臺灣聯絡處鑑定證明書、商標註冊證影本、搜索扣押證明筆
    錄、扣押物品目錄表及相片附卷可稽，本案事證明確，被告
    犯行，足以認定。
二、核被告所為，係犯商標法第82條販賣仿冒商標商品罪。其陳
    列仿冒商標商品之低度行為為販賣之高度行為所吸收，不另
    論罪。又被告一販入、陳列行為，侵害數商標權人之權利，
    為想像競合犯。公訴意旨認被告販入後即連續販賣與不特定
    人，構成連續犯云云，惟此為被告所否認，且警員未查獲除
    上列2 月5 日外，被告尚有何陳列或實際販售之行為，本院
    認為不能證明被告構成連續犯，此部分公訴犯行，不另為無
    罪之諭知。爰審酌被告素行、犯罪之動機、目的、手段、販
    賣仿冒商品影響真正商標權表彰之品質及商譽，造成商標專
    用權人之損失，妨礙社會交易秩序、其所販賣仿冒商標之商
    品時間、數量及價值，犯罪後態度等一切情狀，量處如主文
    所示之刑，並諭知易科罰金折算標準，以示懲儆。扣案如主
    文第二項所示仿冒商標圖樣之商品，均應依同法第83條規定
    宣告沒收之。
據上論斷，應依刑事訴訟法第第299 條第1 項前段，商標法第82
條、第83條，刑法第11條前段、第55條、第41條第1 項前段，罰
金罰鍰提高標準條例第2 條，判決如主文。
本案經檢察官郭學廉到庭執行職務。
中　　華　　民　　國　　94　　年　　6 　　月　　10　　日
                  刑事第一庭    審判長法　官  陳財旺
                                      法  官  李幼妃
                                      法  官  張紹省
以上正本證明與原本無異
如不服本判決應於送達後10日內向本院提出上訴狀
                                      書記官　張文惠
中　　華　　民　　國　　94　　年　　6 　　月　　10　　日
附錄本案論罪科刑法條全文
商標法第82條
明知為前條商品而販賣、意圖販賣而陳列、輸出或輸入者，處一
年以下有期徒刑、拘役或科或併科新臺幣五萬元以下罰金。
